臺灣高等法院刑事判決　　　　　　　　　　　　　九十三年度上訴字第二０二二號
　　上　訴　人　臺灣宜蘭地方法院檢察署檢察官
　　上　訴　人
　　即　被　告　甲○○
右上訴人因毒品危害防制條例案件，不服臺灣宜蘭地方法院九十三年度訴字第一三三
號，中華民國九十三年六月十日第一審判決（起訴案號：臺灣宜蘭地方法院檢察署九
十三年度毒偵字第二０八號），提起上訴，本院判決如左：
    主  文
原判決撤銷。
甲○○連續施用第一級毒品，處有期徒刑拾月。
    事  實
一、甲○○前因施用毒品案件，經臺灣宜蘭地方法院以九十年度毒聲字第一九○號裁
    定送觀察、勒戒後，認無繼續施用毒品傾向，由臺灣宜蘭地方法院檢察署檢察官
    於民國九十年八月二十一日以九十年度毒偵字第二○七號為不起訴處分確定；復
    因施用毒品案件，經臺灣宜蘭地方法院以九十二年度毒聲字第三五號裁定送觀察
    、勒戒後，認無繼續施用毒品傾向，由臺灣宜蘭地方法院檢察署檢察官分別於九
    十二年四月七日、同年月十八日以九十二年度毒偵緝字第三○、九十二年度毒偵
    字第三一九號為不起訴處分確定；再因施用毒品案件，經臺灣宜蘭地方法院以九
    十二年度毒聲字第五三○號裁定送強制戒治，於九十二年十一月二十九日入臺灣
    宜蘭戒治所強制戒治，而該次施用毒品犯行，經臺灣宜蘭地方法院檢察署檢察官
    提起公訴，由臺灣宜蘭地方法院以九十二年度易字第三二八號刑事判決判處有期
    徒刑四月確定。詎甲○○猶不知悔改，於九十三年一月九日自戒治所出所後，竟
    基於同時施用第一級毒品海洛因（下稱海洛因）及第二級毒品安非他命（下稱安
    非他命）之概括犯意，於九十三年二月十三日下午六時三十分許為警採尿前二十
    四小時內某時，在宜蘭地區，非法施用第一級毒品海洛因一次，於九十三年二月
    十三日十八時三十分許，在宜蘭縣礁溪鄉○○路○段豐富加油站前，為警查獲，
    於九十三年二月二十三日下午某時，在宜蘭縣礁溪鄉朋友住處，以將海洛因及安
    非他命放入其朋友提供之玻璃球內燃燒之方式，施用海洛因及安非他命一次。嗣
    於九十三年二月二十五日，在宜蘭縣礁溪鄉○○路六十六巷五十五號另案為警緝
    獲，並於同日下午五時三十分許採集其尿液送鑑定之結果，呈嗎啡及安非他命陽
    性反應，始知悉上情。
二、案經宜蘭縣警察局礁溪分局報請臺灣宜蘭地方法院檢察署檢察官偵查起訴及經該
    署移送併辦（九十三年度毒偵字第五四七號）。
    理  由
一、被告甲○○於九十三年二月十三日下午六時三十分許為警採尿前二十四小時內某
    時，在宜蘭地區，非法施用第一級毒品海洛因一次之事實，經警採其尿液經送慈
    濟大學濫用藥物檢驗中心鑑定結果，被告有施用海洛因之陽性反應，有該中心出
    具之檢驗總表在卷可證，又被告甲○○於原審坦承於九十三年二月二十三日施用
    毒品之犯行，且其於九十三年二月二十三日為警緝獲後，於同日下午五時三十分
    許採集其尿液送鑑定之結果，其尿液呈嗎啡及安非他命陽性反應，有宜蘭縣警察
    局礁溪分局偵辦毒品案件嫌疑犯尿液送驗編號、姓名對照表，及慈濟大學濫用藥
    物檢驗中心出具之檢驗總表各一紙附卷可稽。再被告前因施用毒品案件，經原審
    以九十年度毒聲字第一九○號裁定送觀察、勒戒後，認無繼續施用毒品傾向，由
    臺灣宜蘭地方法院檢察署檢察官於九十年八月二十一日以九十年度毒偵字第二○
    七號為不起訴處分確定；復因施用毒品案件，經原審以九十二年度毒聲字第三五
    號裁定送觀察、勒戒後，認無繼續施用毒品傾向，由臺灣宜蘭地方法院檢察署檢
    察官分別於九十二年四月七日、同年月十八日以九十二年度毒偵緝字第三○、九
    十二年度毒偵字第三一九號為不起訴處分確定；再因施用毒品案件，經原審以九
    十二年度毒聲字第五三○號裁定送強制戒治，於九十二年十一月二十九日入臺灣
    宜蘭戒治所強制戒治，而該次施用毒品犯行，經臺灣宜蘭地方法院檢察署檢察官
    提起公訴，由原審以九十二年度易字第三二八號刑事判決判處有期徒刑四月確定
    ，有前開不起訴處分書、被告全國前案紀錄表等件在卷可參，本件事證明確，被
    告之犯行洵堪認定。
二、核被告甲○○所為，係犯毒品危害防制條例第十條第一項之施用第一級毒品罪及
    同條第二項之施用第二級毒品罪，被告於九十三年二月二十三日下午某時，在宜
    蘭縣礁溪鄉朋友住處，以將海洛因及安非他命放入其朋友提供之玻璃球內燃燒之
    方式，同時施用海洛因及安非他命一次，被告係以一施用行為同時施用海洛因及
    安非他命，為想像競合犯，應從一重依毒品危害防制條例第十條第一項施用第一
    級毒品罪論處，公訴人認此部分為數罪尚有未洽。被告先後二次施用第一級毒品
    之行為，時間緊接，方法相同，觸犯構成要件相同之罪名，顯係基於概括之犯意
    反覆為之，應論以連續犯之一罪，並加重其刑。其持有第一級毒品海洛因、第二
    級毒品安非他命之低度行為，應各為其施用前開毒品之高度行為所吸收，均不另
    論罪，被告於九十三年二月十三日下午六時三十分許為警採尿前二十四小時內某
    時，在宜蘭地區，非法施用第一級毒品海洛因一次之部分，雖未經檢察官起訴，
    惟該部分與起訴論罪科刑之非法施用第一級毒品海洛因部分，有連續犯之裁判上
    一罪之關係，法院自得併予審理，公訴意旨認被告曾受有期徒刑執行完畢，於五
    年內再犯本件施用毒品犯行，因認被告係屬累犯云云。惟查被告前因重利案件，
    經原審於九十年八月二十六日以九十年度訴字第一二二號刑事判決判處有期徒刑
    四月，嗣經本院以九十年度上訴字第三二九四號刑事判決撤銷改判無罪；再因竊
    盜案件，經本院以九十一年度易字第一一九號刑事判決判處拘役五十日，緩刑二
    年，有前開臺灣高等法院被告全國前案記錄表附卷可佐，公訴意旨認被告係於有
    期徒刑執行完畢後五年內再犯本件施用毒品犯行，容有誤會。
三、原審對被告為有罪科刑之判決，固非無見。惟就檢察官送請併辦之被告於九十三
    年二月十三日下午六時三十分許為警採尿前二十四小時內某時，在宜蘭地區，非
    法施用第一級毒品海洛因一次之部分，未及審酌，尚有未合，公訴人就此提起上
    訴，尚非無理由，被告空言上訴未具理由為無理由，惟原判決既有前揭之未洽，
    應由本院將原判決撤銷改判。爰審酌被告歷經毒品危害防制條例觀察勒戒及強制
    戒治等程序助其戒除毒癮後，不但未見成效，經原審以九十二年度易字第三二八
    號刑事判決判處有期徒刑四月後猶不知悔改，竟再犯本件施用毒品犯行，顯見其
    已無法依憑己力拔除毒癮，惟念其坦承犯行，態度良好及施用次數等一切情狀，
    量處如主文所示之刑。
四、被告經合法傳喚，無正當理由不到庭，爰不待其陳述逕行判決。
據上論斷，應依刑事訴訟法第三百七十一條、第三百六十九條第一項前段、第三百六
十四條、第二百九十九條第一項前段，毒品危害防制條例第十條第一項、第二項，刑
法第十一條前段、第五十六條、第五十五條判決如主文。
本案經檢察官洪泰文到庭執行職務。
中　　　華　　　民　　　國　　九十三　　年　　十　　月　　 二十六 　　日
                              臺灣高等法院刑事第十七庭
                                  審判長法  官  陳  正  雄
                                        法  官  杜  惠  錦
                                        法  官  許  宗  和
右正本證明與原本無異。
如不服本判決，應於收受送達後十日內向本院提出上訴書狀，其未敘述上訴之理由者
並得於提起上訴後十日內向本院補提理由書（均須按他造當事人之人數附繕本）。
                                        書記官  沈  秀  容
中　　　華　　　民　　　國　　九十三　　年　　 十一 　　月　　　一　　　日
附錄：本案論罪科刑法條全文
毒品危害防制條例第十條第一項、第二項：
施用第一級毒品者，處六月以上五年以下有期徒刑。
施用第二級毒品者，處三年以下有期徒刑。
